臺灣高雄地方法院刑事判決　　　　　　　 94年度訴字第213號
公　訴　人　臺灣高雄地方法院檢察署檢察官
被　　　告　乙○○　男　25歲.
上列被告因違反毒品危害防制條例案件，經檢察官提起公訴（93
年度毒偵字第6729號）暨併案（94年度毒偵字第523號），於本
院行準備程序中，被告先就被訴事實為有罪之陳述，經告知被告
簡式審判程序之旨，並聽取當事人之意見後，經本院合議庭裁定
由受命法官獨任進行簡式審判程序，判決如下：
    主  文
乙○○連續施用第一級毒品，累犯，處有期徒刑壹年，扣案之海
洛因伍包（其中參包合計淨重零點肆壹公克、包裝重零點玖貳公
克；其中貳包合計淨重零點捌壹公克、包裝重零點伍貳公克）、
殘留海洛因夾鏈袋壹只，均沒收銷燬之；又連續施用第二級毒品
，累犯，處有期徒刑捌月。應執行有期徒刑壹年陸月，扣案之海
洛因伍包（其中參包合計淨重零點肆壹公克、包裝重零點玖貳公
克；其中貳包合計淨重零點捌壹公克、包裝重零點伍貳公克）、
殘留海洛因夾鏈袋壹只，均沒收銷燬之。
    事  實
一、乙○○曾於民國84年至89年間分別因贓物、竊盜、搶奪、違
    反麻醉藥品管理條例、偽造文書、傷害等案件，經本院判處
    有期徒刑4月、7月、1年2月、3年6月、3月、8月確定，嗣執
    行至90年4月23日經假釋付保護管束，於92年1月15日縮短刑
    期保護管束期滿假釋未經撤銷視為已執行完畢。嗣又於93年
    間，因施用第一、二級毒品案件，經本院於93年6月24日，
    以93年度訴字第937號案件，分別判處有期徒刑10月、6月，
    定應執行刑為1年2月，並於同年8月5日確定，現正在執行中
    。又其前曾於86年間因施用毒品案件，經本院於87年5月27
    日以86年度易字第7533號裁定送勒戒處所觀察、勒戒後，認
    有繼續施用毒品之傾向，復經本院於87年8月3日以86年度易
    字第7533號裁定令入戒治處所施以強制戒治，並於87年11月
    26日以86年度易字第7533號裁定停止戒治付保護管束，於88
    年8月9日保護管束期滿強制戒治執行完畢，而經本院於88
    年10月14日以86年度易字第7533號案件判決免刑確定。嗣又
    於92年間，因施用毒品案件，經本院裁定強制戒治，而於92
    年8月18日送執行強制戒治，同時並經臺灣高雄地方法院檢
    察署檢察官，於93年2月27日起訴，經本院93年度訴字第937
    號案件，判處如前所示之有期徒刑確定，另其強制戒治則因
    修正後之毒品危害防制條例於93年1月9日施行，關於強制戒
    治執行完畢釋放後5年內再犯之人，即應依法追訴處罰，而
    不再施以強制戒治之保安處分，其因而於同日釋放。詎其仍
    不知悔改，於前開強制戒治執行釋放後5年內，又基於施用
    第一、二級毒品海洛因、安非他命之概括犯意，自前案判決
    後之93年6月下旬某日起，至94年4月6日止，在高雄縣鳳山
    市○○路570號3樓自宅或高雄縣、市之旅館等處，以海洛因
    粉末摻入香煙吸食之方式，連續施用第一級毒品海洛因多次
    ；及自93年6月下旬某日起，至94年4月1日止，在上址等處
    ，將安非他命晶體置於玻璃上以火在下方燒烤吸食氣化煙霧
    之方式，連續施用第二級級毒品安非他命多次。嗣於（1）
    93年11月5日凌晨5時許，在高雄市三民區○○○路172號益
    大大飯店909室內，與友人林俊賢、李書豪（二人另行偵辦
    ）在飯店內施用毒品時，為警查獲，並扣得其與李書豪共同
    施用之海洛因3小包（合計淨重0.41公克，空包裝重0.9 2公
    克）、殘留海洛因殘渣袋一只，及李書豪所有之安非他命一
    包（驗前毛重0.3公克、驗後毛重0.2公克，起訴書則誤載為
    海洛因一包）、殘留安非他命之吸食器一個等物（均另案扣
    押）；（2）94年1月9日晚上23時50分許，在高雄市○○區
    ○○路與永樂街口，為警查獲，並扣得其所用之海洛因2包
    （合計淨重0.81公克，空包裝重0.52公克）。
二、案經高雄市政府警察局苓雅分局、保安警察大隊移送臺灣高
    雄地方法院檢察署檢察官偵查起訴及併案審理。
    理  由
一、本件被告所犯為死刑、無期徒刑、最輕本刑為3年以上有期
    徒刑以外之罪，其於準備程序中就被訴事實為有罪之陳述，
    經告知簡式審判程序之旨，並聽取當事人之意見後，本院認
    為適宜獨任進行簡式審判程序，而裁定進行簡式程序審理，
    合先敘明。
二、前開犯行，業據被告乙○○於本院審理時坦承不諱，並有前
    開海洛因5包扣案可證。扣案海洛因經送驗確為海洛因成分
    ，其中3小包，合計淨重0.41公克，空包裝重0.92公克，其
    中2包，合計淨重0.81公克，空包裝重0.52公克，此有法務
    部調查局94年4月25日，調科壹字第220018661號、及94年3
    月9日，調科壹字第220019256號之鑑定通知書二紙附卷可稽
    ；另扣案之殘渣袋一只，亦殘留海洛因成份，亦有高雄醫學
    大學附設中和紀念醫院94年2月15日，報告編號0000-000號
    檢驗報告附卷可稽；而被告前後2次為警查獲後採尿送驗，
    亦均呈嗎啡及甲基安非他命之陽性反應，此分別有高雄市立
    凱旋醫院93年11月19日、94年1月24日，轉碼編號00000000
    、00000000號之濫用藥物尿液檢驗報告2紙在卷足憑。是被
    告前開自白與事實相符，被告犯行，洵堪認定。另被告前曾
    於86年間因施用毒品案件，經本院於87年5月27日以86年度
    易字第7533號裁定送勒戒處所觀察、勒戒後，認有繼續施用
    毒品之傾向，復經本院於87年8月3日以86年度易字第75 33
    號裁定令入戒治處所施以強制戒治，並於87年11月26日以86
    年度毒易字第7533號裁定停止戒治付保護管束，於88年8月9
    日保護管束期滿強制戒治執行完畢，而經本院於88年10月14
    日以86年度易字第7533號案件判決免刑確定。嗣又於92年間
    ，因施用毒品案件，經本院裁定強制戒治，而於92年8月18
    日送執行強制戒治，同時並經臺灣高雄地方法院檢察署檢察
    官，於93年2月27日起訴，經本院93年度訴字第937號案件，
    判處如前所示之有期徒刑確定，另其強制戒治則因修正後之
    毒品危害防制條例於93年1月9日施行，關於強制戒治執行完
    畢釋放後5年內再犯之人，即應依法追訴處罰，而不再施以
    強制戒治之保安處分，其因而於同日釋放，此亦有臺灣高等
    法院被告全國前案紀錄表附卷可稽，則被告於93年1月9日執
    行強制戒治釋放後之5年內，再犯本案之施用毒品罪，依毒
    品危害防制條例第23條第2項規定，應由本院依法論科。
三、核被告乙○○所為，係犯毒品危害防制條例第10條第1項之
    施用第一級毒品罪及同條第2項之施用第二級毒品罪。被告
    雖先後非法持有安非他命及持有海洛因多次，惟其持有後，
    進而施用，其持有之低度行為應被施用之高度行為所吸收，
    均不另論其非法持有毒品罪。被告連續多次施用第一、二級
    毒品行為，均時間密接、犯罪構成要件相同，顯係基於概括
    犯意為之，均應分別依連續犯規定論處，並加重其刑。又其
    所犯前開二罪間，方法各別，行為互異，應分論併罰。又被
    告於84年至89年間分別因贓物、竊盜、搶奪、違反麻醉藥品
    管理條例、偽造文書、傷害等案件，經本院判處有期徒刑4
    月、7月、1年2月、3年6月、3月、8月確定，嗣執行至90年4
    月23日經假釋付保護管束，於92年1月15日縮短刑期保護管
    束期滿假釋未經撤銷視為已執行完畢，此有高等法院被告全
    國前案紀錄表附卷可稽，其於前開有期徒刑執行完畢後，5
    年以內再犯本案有期徒刑以上之罪，為累犯，均應依刑法第
    47條規定加重其刑。又其同時有兩種加重事由，應依同法第
    70條規定，遞加重之。另檢察官雖僅被告於93年11月5日採
    尿前之施用第一、二級毒品各一次之犯行提起公訴，而未論
    及本案論罪之其他部分，但本案論罪之其他部分與起訴部分
    既有連續犯之裁判上一罪關係，且被告於94年1月10日採尿
    前施用第一、二級毒品各一次之犯行，亦經檢察官聲請併案
    審理，其均應為起訴效力所及，本院自得一併審理，併此敘
    明。審酌被告曾經施用毒品送觀察、勒戒及強制戒治，經不
    起訴處分、判處刑罰後，又施用毒品為警查獲，足見被告並
    戒斷毒癮之意志不堅，惟其犯罪係自戕行為，犯後坦承犯行
    態度良好等，及其他一切情狀，爰分別量處如主文所示之刑
    ，以資懲儆，並定其應執行刑。扣押海洛因5包，其中在益
    大大飯店內扣押之3包，合計淨重0.41公克，空包裝重0.9 2
    公克，及殘渣袋一只，則殘留海洛因成份，此均業如前述，
    且被告自承係其與李書豪所共同施用之毒品另；另被告在高
    雄市○○區○○路與永樂街口，為警查獲時，所扣得之海洛
    因2包，其合計淨重0.81公克，空包裝重0.52公克，亦如前
    述，被告並自承為其所有供施用之毒品，爰均依毒品危害防
    制條例第18條第1項規定前段，沒收銷燬之。另扣押之安非
    他命一包及殘留安非他命之吸食器一只，則被告否認為其所
    有，且否認係供其施用第毒品及施用工具，而辯稱係李書豪
    所有之物品等語，經查，查扣該等物品之地點，並非被告平
    時居住之處所，且查扣時在場之李書豪於警訊時亦辯稱：該
    等物品係伊女友所留下的等語，故被告前開所辯，尚非不能
    採信，則該等物品雖係第二級毒品，業如前述，而屬違禁物
    ，但既與本案無關，且檢察官亦表示為免執行困難，爰不聲
    請沒收等語，故該等物品，本院爰不另為沒收銷燬之諭知，
    惟該次扣押之海洛因3小包及殘留海洛因之殘渣袋1只，既係
    被告犯本案之違禁物品，縱未於本案扣押，本院仍應為沒收
    銷燬之諭知，併此敘明。
據上論斷，應依刑事訴訟法第299條第1項前段、第273條之1第1
項，毒品危害防制條例第10條第1項、第2項、第18條第1項前段
，刑法第11條、第56條、第47條、第51條第5款，判決如主文。
本案經檢察官甲○○到庭執行職務。
中　　華　　民　　國　　94　　年　　5 　　月　　10　　日
                        鳳山刑事第二庭
                            法　官  邱明弘
如不服本判決，應於送達後10日內，向本院提出上訴狀。
                            書記官  陳掌珠
中　　華　　民　　國　　94　　年　　5 　　月　　10　　日
附錄法條：
毒品危害防制條例第十條
施用第一級毒品者，處六月以上五年以下有期徒刑。
施用第二級毒品者，處三年以下有期徒刑。
